【裁判字號】    97,交聲,1739
【裁判日期】    970627
【裁判案由】    聲明異議
【裁判全文】
臺灣臺中地方法院交通事件裁定        97年度交聲字第1739號
原處分機關  交通部公路總局臺中區監理所豐原監理站
受處分人    乙○○
上列受處分人因違反道路交通管理處罰條例案件，對於交通部公
路總局臺中區監理所豐原監理站民國九十七年六月二日所為之裁
決（豐監稽違字第裁六三─Ｚ二Ｂ○○三五一二號裁決書），聲
明異議，本院裁定如下：
    主  文
異議駁回。
    理  由
一、原處分機關略以：受處分人乙○○，於民國九十七年四月七
    日二十一時十四分許，其所有之車號七六九七─ＮＨ號自用
    小貨車，在國道一號公路北向一二○公里處，因限速一○○
    公里，經科學儀器測得行速八十二公里，低於規定之最低速
    速十八公里，小型車未以規定之最高速度一百公里行駛內側
    車道，不依規定車道行駛之違規事實，經國道公路警察局第
    二警察隊員警依法當場舉發，受處分人於期限內到案提出申
    訴，經向原舉發機關查證違規屬實，該站遂於九十七年六月
    二日以豐監稽違字第裁六三─Ｚ二Ｂ○○三五一二號裁決書
    ，裁處受處分人違反道路交通管理處罰條例第三十三條、第
    六十三條之規定，處罰鍰新臺幣（下同）三千元整，並記違
    規點數一點，逾期則依違反道路交通管理事件統一裁罰標準
    表及裁決書處罰主文裁處，於法並無不合等語。
二、本件受處分人乙○○則以：請求公布車上攝影機與違規證據
    ；不知道警方執行中是否要開警示燈，雷射槍是否能從後方
    取締呢？一般正常開車一旦發現警車，必然會注意車速予以
    調整，但是警方卻用大眾心理來開單，這是不應該的，本人
    確實無違規事宜，請求程序查證，會簽名是因為要上工，警
    方也一直詛咒，所以先簽單再上訴，請查明，希望能用口述
    ，也樂意與執勤警員對質，爰聲明異議云云。
三、按汽車行駛高速公路而不遵使用限制、禁止、行車管制及管
    理事項之管制規則，而有下列行為者，處汽車駕駛人三千元
    以上六千元以下罰鍰：(一)、行車速度超過規定之最高速限或
    低於規定之最低速限；(三)、未依規定行駛車道。汽車行駛高
    速公路應依速限標誌指示；行車速度應依標誌或標線之規定
    ；汽車行駛高速公路及快速公路，其車道之使用，除因交通
    事故及道路施工依臨時或可移動標誌指示或交通勤務警察指
    揮外，應依設置之交通標誌、標線或號誌之規定，無設置者
    ，應依下列規定︰(三)、內側車道為超車道，但小型車於不堵
    塞行車之狀況下，得以該路段容許之最高速限行駛於內側車
    道；汽車駕駛人有第三十三條者，除依原條款處罰鍰外，並
    予記違規點數一點。道路交通管理處罰條例第三十三條第一
    項第一款、第三款、第六十三條第一項第一款及道路交通安
    全規則第九十三條第一項、高速公路交通管制規則第五條第
    一項、第八條第一項第三款與違反道路交通管理事件統一裁
    罰標準表分別定有明文。
四、經查：本件受處分人乙○○，於上開時、地，其所有之車號
    七六九七─ＮＨ號自用小貨車，因低於速限十八公里，不依
    規定最高速限行駛於內側車道之違規事實，經舉發機關之執
    勤員警以科學儀器採證依法當場舉發等情，有原舉發機關員
    警舉發之違反道路交通管理事件通知單一紙與裁決書一份在
    卷可稽。雖受處分人以上開情詞置辯，惟查：「測速器（雷
    射槍）係以雷射光束瞄準同時於車道行駛車輛中之單一目標
    進行偵測，偵測時不受其他車道上行駛中之車輛干擾及當時
    道路車流量之影響，該車超速行駛違規應無疑義；另所使用
    之測速儀器測得之時速八十二公里即為證據，違規當時有出
    示予駕駛人察看，本案違規屬實，依法舉發並無不妥」等情
    ，此有原舉發機關九十七年五月十四日之函件在卷可佐。況
    員警所使用之雷射測速儀，於九十六年六月二十六日由經濟
    部標準檢驗局檢驗合格（檢定合格單號碼：ＪＯＧＢ000
    0000，有效期限至九十七年六月三十日），準確性無疑
    ，此亦有經濟部標準檢驗局之雷射測速儀檢定合格證書在卷
    足憑。再者，據該執勤員警即證人甲○○於九十七年六月二
    十四日到院結證稱：「是我舉發的，當天我們在北上一二○
    公里處執行測速勤務，看見異議人的車子在內線，我們就開
    始測量異議人的車速，我們不是測一次就開單，我們有持續
    的測量異議人的車速，他的車速確實低於一百公里，而且行
    駛在內線車道，我們確定他的車速後，就攔下異議人的車子
    並舉發」等語。是受處分人該車確有前揭低速未以規定之最
    高速度行駛內側車道違規之情形，要屬無疑。受處分人違規
    之情，堪以認定。又按警察為維持交通秩序，依法執行職務
    ，立場應是客觀公正，且與受處分人素不相識，亦無宿怨，
    當無設詞誣攀之理，是其所為證言，應屬真實可信。此外，
    本院經查亦無任何證據足資證明執勤員警有捏造事實、違法
    取締之情事，則執勤警員本其加強道路交通管理、維護交通
    秩序、確保交通安全職責所為之當場舉發，自應受到合法、
    正確而真正之推定。受處分人指摘原舉發不當，尚屬無據。
    從而，原處分機關據以援引上開規定，裁處罰鍰三千元整，
    並記違規點數一點，逾期則依裁決書處罰主文規定處罰，並
    無不當，本件異議為無理由，應予駁回。
五、據上論斷，應依道路交通管理處罰條例第八十七條、道路交
    通案件處理辦法第十九條規定，裁定如主文。
中    華    民    國    97    年    6     月    27    日
                  交通法庭  法  官  張清洲
以上正本證明與原本無異。
如不服本裁定，應於送達後五日內，向本院提出抗告狀。
                            書記官  詹東益
中    華    民    國    97    年    6     月    27    日


司法院資訊處製作；財團法人民間司法改革基金會備份。
